

#### **Niedson Fernando Dantas Fernandes**

- NiedsonF
- niofernandodf@gmail.com
- Portfolio Online

#### **Contato**

(84) 99129-3636 Natal/RN, Capim Macio R. Pastor Gabino Brelaz, 1419

## Perfil

Motivado por desafios e entusiasta de impressões 3D. Possui familiaridade com sistemas embarcados e desenvolvimento web/mobile, tendo grande afinidade com Flutter. Visa a aquisição de conhecimento e experiência em um ambiente de desenvolvimento colaborativo para formação profissional e pessoal.

# Formação Acadêmica

2020 - Atualmente

Natal

# Bacharelado em Ciências e Tecnologia (Ênfase em Computação)

Universidade Federal do Rio Grande do Norte

2015 - 2019

Parnamirim

## Técnico Integrado em Mecatrônica

Instituto Federal do Rio Grande do Norte

# **Experiência**

2021 - 2021

Natal

## Ponto Criativo Estagiário

Manutenção de sites e atualização de código legado. Gestão de e-mails corporativos e hospedagem.

2020 - 2021

Natal

## NEED Tecnologia Estagiário

Produção de monitoradores de eficiência energética. Encarregado das impressões 3D, confecção e solda de PCB's, montagem e depuração de código para os microcontroladores.

### **Idiomas**

**Português** 

Inglês

Japonês

Japone

### **Cursos**

Desenvolvimento Mobile com Flutter
Udemy

Desenvolvimento Web (HTML5, CSS3, JS e Bootstrap) Udemy

# **Tecnologias**

Flutter

Firebase

**Python** 

Rasp & Arduino

HTML, CSS & JS

**Bootstrap** 

Git / GitHub

Cura / Fusion